Inventaris van het archief van dr. H.J. van Mook [levensjaren 1894-1965] en familieleden, 1917-1964 (-1987)
Nationaal Archief, Den Haag
Punjabi, K.L. van: 6.8.1946 (148)
aan: 6.8.1946 (148)
Raghavan van: 2.2.1948
Ramaer-Sibinga Mulder, E.M. van: 8.4.1947, 12.4.1947, 3.11.1948 (272)
aan: 11.4.1947
Raptschinsky, dr. B. van: 17.9.1947
aan: 20.9.1947
Reohteren, W. graaf van aan: 29.7.1946, 14.8.1946
Reid, H. Ogden aan: 8.4.1948
Remmelts, R. van: 6.10.1946
aan: 16.10.1946
Ritman, J.H. van: 14.3.1948, 21.4.1948, 6.6.1948, 8.6.1948
Robles, T.L. van: 9.5.1947
Rooks, mrs. aan: 1.10.1948
Roosevelt, E. aan: 13.4.1945
Roijen, dr. J.H. van van: 26.11.1944
Rubini, L. van: 19.10.1948 (272)
Rutten, G.M. van: 6.11.1948 (303)
Rijkens, P. van: 17.9.1946, 16.12.1946, 31.1.1947, 4.3.1947, 21.9.1948
aan: 3.8.1946, 28.3.1947
Sanders, G.G. aan: 24.4.1945 (41)
Sassen, mr. E.M.J.A. van: 12.8.1948 (268), 7.10.1948 (109)
aan: 17.9.1948 (108), 17.9.1948 (187), 28.9.1948 (139)
Schermerhorn, prof. dr. ir. W. van: 6.12.1946, 13.12.1946. 23.12.1946, 30.5.1947, 25.9.1948 (269)
aan: 14.9.1946, 23.11.1946, 29.11.1946, 5.12.1946, 12.12.1946, 14.1.1947, 19.4.1947
Schilling, W. van: 3.6.1946, 10.7.1948
aan: 22.6.1946
Schmutzer, prof. dr. J.I.J.M. van: 10.4.1945 (16), 27.4.1945 (16), 7.5.1945 (16), 16.5.1945, 16.5.1945 (29), 18.5.1945 (29)
aan: 2.4.1945, 5.4.1945 (16), 12.4.1945 (16), 27.4.1945, 29.4.1945 (16), 8.5.1945, 16.5.1945 (29), 21.5.1945 (29), 26.5.1945, 29.5.1945 (29)
Shepherd, F.M. van: 24.6.1948
Sitsen, ir. P.H.W. van: 21.8.1942, 25.8.1943, 12.9.1943, 2.7.1944, 16.12.1944, 30.12.1944
aan: 1.9.1944, 30.12.1944
Sjahrir, Soetan van: 15.6.1946 (128), 24.6.1946 (128), 20.11.1946 (132), 30.11.1946 (132), 15.3.1947 (132)
aan: 20.6.1946 (128), 1.7.1946 (129), 9.7.1946 (129), 9.9.1946 (129), 20.9.1946 (129), 21.10.1946 (130), 25.11.1946 (132), 1.12.1946 (132), 9.12.1946 (132), 31.12.1946 (132), 16.3.1947 (132), 24.6.1947 (133)
Sjarifoeddin, mr. Amir, van: 5.7.1947 (133), 8.7.1947 (133), 16.7.1947 (133)
Slotemaker van: 10.9.1947
Sluyser, M. van: 9.1.1947
aan: 31.1.1947
Smit, J. Ch. van: 28.11.1946
Soedarsono, dr. van: 14.9.1946 (129)
Soekarno van: 5.7.1947 (133)
aan: 29.6.1947 (133)
Soekawati, E. Tjokorde Gde Sake van: 2.5.1947 (116), 9.5.1947 (116), 4.6.1947 (116), 23.6.1947 (116), 1.8.1947, 7.10.1947, 10.12.1947 (116), 13.12.1947 (116), 10.1.1948 (116), 15.4.1948 (117), 10.5.1948 (118), 24.5.1948 (117), 2.6.1948, 20.7.1948, 26.10.1948, 2.11.1948 (272), 31.12.1948
aan: 9.5.1947 (116), 1.6.1947 (116), 24.7.1947, 13.10.1947, 14.10.1947, 10.11.1947 (115), 3.12.1947 (116), 17.12.1947 (116), 18.12.1947 (116), 22.12.1947 (116), 10.4.1948 (117), 15.8.1948, 27.8.1948 (121), 15.10.1948, 1.11.1948 (272)
Soeralman van: 28.6.1947
Somerville, sir James aan: 29.5.1945 (29)
Spits, A.J. aan: 24.10.1946
Spoor, S.H. van: 6.9.1946, 14.9.1946 (129), 15.9.1946, 3.12.1946, 7.1.1947 (218), 17.6.1947 (222), 1.7.1947, 2.7.1947 (222), 25.7.1947 (222), 28.7.1947 (222), 14.8.1947, 25.10.1947 (227), 21.11.1947 (134), 30.6.1948 (234), 8.7.1948, 11.7.1948 (232), 3.8.1948 (234), 8.8.1948, 5.9.1948 (269) 3.9.1946, 10.9.1946, 11.9.1946 (129), 15.9.1946, 19.11.1946, 1.12.1946, 3.1.1947, 30.6.1947, 18.10.1947, 19.8.1948 (235)
Stettinius, E.R. aan: 13.4.1945
Stopford, sir Montague van: 1.4.1946, 11.11.1946, 28.1.1947, 3.2.1947
aan: 14.2.1946, 25.11.1946, 18.1.1947, 12.2.1947
Stoppelaar, J.W. de van: 18.9.1946
aan: 27.9.1946
Stratenus, mr. R.J. aan: 11.7.?
Sulzberger, A. aan: 8.4.1948
Swinton, S. van: 28.11.1946
aan: 28.11.1946
Tahija, J. van: 2.11.1948 (272)
Tellegen, dr. M. aan: 23.11.1946
Tetz van Goudriaan van: 30.11.1944, 1.3.1945
aan: 19.7.1943 (10)
Thielen, B. van: 8.1.1945, 13.1.1945, 23.1.1945, 10.2.1945, 28.4.1945
Tielrooy, prof. dr. J.B. van: 21.8.1948
aan: 14.8.1948
Time Magazine (editor) aan: 26.12.1946
Tinbergen, prof. dr. J. van: 21.12.1948, 10.2.1949
aan: 19.1.1949
Ti-Tsun Li aan: 27.10.1946
Tjarda van Starkenborgh Staehouwer, jhr. mr. A.W.L. van: 19.10.1945
aan: 20.8.1945, 3.9.1945
Tijmstra, L.F. van: 10.1.1947
aan: 3.12.1946
Ursone, mr. P.A. van: 30.12.1946, 11.8.1948, 28.9.1948, 13.10.1948 (110), 7.8.1952
aan: 2.10.1948 (110)
Vaderlandsche Club (secretaris) van: 15.7.1946
Vandenbosch, Amry van: 11.5.1948 (297), 14.5.1948 (297)
Velde, dr. J.J. van de van: 27.12.1946, 20.6.1948, 25.7.1948
aan: 9.12.1946, 13.7.1948
Vellenga, C.H. aan: 29.12.1947
Verboeket, mr. K. van: 3.5.1946, 13.5.1946, 14.5.1946, 23.5.1946, 31.5.1946, 13.6.1946, 7.9.1948, 24.2.1952, 27.1.1953.
aan: 22.4.1946, 8.5.1946, 27.6.1946, 16.8.1948 (269)
Verduyn van: 5.9.1947
Verkuyl, ds. J. van: 2.1.1947, 28.10.1948 (272)
Villeneuve, jhr. Ch.de van: 19.7.1948
aan: 2.12.1946, 1.11.1948 (?)
Visman, dr. F.H. aan: 29.6.1945
Voorzitter Bankaraad aan: 1.11.1948 (272)
Voorzitter Billitonraad aan: 1.11.1948 (272)
Voorzitter Riouwraad aan: 1.11.1948 (272)
Voorzitter voorlopige volksvertegenwoordiging Zuid-Sumatra aan: 1.11.1948 (272)
Vredenburch, jhr. mr. H.F.L.K. van: 22.1.1947, 30.9.1947, 13.7.1948, 1.9.1948
aan: 28.12.1946, 8.5.1948, 23.7.1948
Vries, ir. J. de van: 21.10.1945
Waal, C.J.H.R. de van: 17.1.1948 (116)
Wali negara Madoera aan: 28.8.1948 (121), 1.11.1948 (272)
Wali negara Pasoendan aan: 28.8.1948 (121), 1.11.1948 (272)
Wali negara Sumatra Timoer aan: 28.8.1948 (121), 3.11.1948 (272)
Walker, B. van: 27.9.1946
Warners, ir. C.J. van: 26.8.1945, 17.9.1948
aan: 25.8.1944, 24.8.1945
Westermann, P.H. aan: 23.5.1945, 9.11.1946, 21.6.1948
Weijden-van Heutz, M. van der van: 22.11.1946, 19.1.1947
aan: 28.11.1946
Whittingham-Jones, B. van: 23.10.1946, 21.11.1946
Widjojoatmodjo, A.K. van: 29.3.1945, 24.7.1945, 4.11.1948, 12.9.1948 (187), 18.12.1956
aan: 6.4.1945, 26.7.1945, 28.8.1946, 18.9.1948 (269)
Wilhelmina, Koningin van: z.d. (11)
aan: 23.7.1943 (10), 9.8.1943 (11)
Willekens, mgr. P.J. aan: 22.9.1946
Wingrave, P. van: 6.12.1946
Wright, F.H. van: 15.3.1944
Yoshizawa, K. van: 18.1.1948
Zimmerman, E.C. van: 3.10.1944, 24.4.1945, 8.5.1945, 3.4.1946, 25.9.1946, 21.11.1946, 21.7.1947, 6.8.1947 (203),17.8.1947 (203), 1.9.1947, 9.9.1947, 10.9.1947, 12.9.1947, 15.9.1947, 6.2.1948
aan: 1.9.1944, 30.9.1944, 3.5.1945, 4.11.1946, 28.1.1948
Zimmern, sir Alfred van: 7.9.1947
aan: 21.6.1948
Zorab, A. van: 7.6.1946
Zuiderweg-Meyll, M. van: 2.9.1946
N.N.
- van: 8.7.1943, 15.11.1943, 19.9.1944, 7.1.1946, 20.6.?
- van: 7.2.1944
- van: 8.2.1945
- van: ?.2.1946
- van: ?.10.1946 (294)
- van: 21.12.1946
- aan: 3.1.1947
- van: 28.5.1947
- van: 4.9.1947
- van: 7.10.1947 (195)
- van: 18.1.1948
- aan: 2.2.1948
van: 11. 2.1948
- van:6.3.1948
- van: 24.4.1948, 31.5.1948
aan: 13.5.1948
- van: 17.9.1948
- van: 19.9.1948
- van: 21.10.1948
- van: 10.8.1949
- van: 5.3.?
Lijst van afkortingen
ANEP
Algemeen Nederlands Persbureau
ANETA
Algemeen Nieuws- en Telegraaf Agentschap
BFO
Bijeenkomst Federaal Overleg
BSO
Bevelhebber der Strijdkrachten in het Oosten
CG
Commissie Generaal
CGD
Commissie van Goede Diensten
Dirvo
Directie Verre Oosten
G.G.
Gouverneur-Generaal
KNIL
Koninklijk Nederlands-Indisch Leger
KPM
Koninklijke Paketvaart Maatschappij
Lt.G.G.
Luitenant Gouverneur-Generaal
M.P.
Member of Parliament
NICA
Netherlands Indies Civil Administration
RVD
Regerings Voorlichtings Dienst
SDAP
Sociaal Democratische Arbeiders Partij
SEAC
South-East Asia Command
SWPA
South-West Pacific Area
VFR
Voorlopige Federale Regering
VSI
Verenigde Staten van Indonesië
Concordans
1. 1942 2, 10, 11, 20, 26, 37, 57, 64, 65, 75
2. 1943 1 12
2 6, 7, 8, 28, 35
4 2
5 47
6 25
7 20, 27
8 67, 68, 70
3. 1944 1 36
2 26, 28, 29, 40, 55
3 29, 33
4 2, 76
6 39, 46, 48, 49, 50
7 14, 29, 30, 33
8 71, 72, 73, 77
4. aug. - dec. 1945 1 273
2 15, 17, 21, 29, 31, 32, 33, 42, 43, 44, 78
4 2, 16, 29, 79, 86
5 23, 24, 48, 51
7 19, 22, 207
8 9, 41, 73
5. jan. - maart 1946 1 97, 98, 126, 143
2 54, 241
4 79
5 254, 255
8 142, 295
april - juni 1946 2 149, 150, 191, 241
3 87
5 254
7 212
jan. - juni 4 79, 263
7 211
6. juli - sept. 1946 1 98, 129, 154, 155
2 147, 149, 150, 153, 192, 213, 244
3 87
4 80
5 112, 256, 260
7 213, 214, 215, 218
8 112, 113, 146, 148, 200, 207, 277
7. okt-46 1 130, 155
3 88
3 81
5 257, 260
8 152, 201, 294
8. nov. - dec. 1946 1 130, 131, 132, 155, 156, 158, 159, 202
2 99, 114, 160, 242, 243, 244
3 88
4 81, 157, 217, 244
5 257
7 100, 216
9. jan. - febr. 1947 1 132, 160, 162, 163
2 162, 164, 165, 220, 244, 245
3 89
4 82, 161
5 261
7 218, 219, 220, 221
8 130
10. maart - april 1947 1 132, 133, 162, 163, 167
2 163, 168, 220
3 89
4 82
5 257, 260, 261
7 166
8 207
11. mei-47 1 133, 163
2 116, 168, 171
3 89
4 82, 116
6 193
8 169
12. jun-47 1 133, 163, 169
2 171, 194
3 89
4 82, 116
7 222
8 264
13. juli - sept. 1947 1 133, 163, 170, 224
2 223, 246
3 90
4 83, 203
5 258, 259, 260, 261
7 222, 223
14. okt. - nov. 1947 1 134, 225
2 101, 103, 115, 174, 175, 176, 195, 249, 265
3 90, 91
4 83, 227, 248
3 93
4 84
7 177, 234
8 178, 232
20. jul-48 1 107, 138
2 106, 138, 183
3 93
4 85, 181
5 260
7 232, 233, 234
21. aug. 1948 1 106, 185, 268
2 103
3 94
4 85, 121
5 261
6 198
7 234, 235
22. sept. 1948 1 108, 139, 182
2 110, 122, 183, 185, 187, 188, 205, 236, 252, 261
3 94
4 85, 269
7 100, 184, 237
23. okt. - 4 nov. 1948 1 109, 139
2 186, 205, 270, 307
3 94
4 85, 110, 270, 272
6 103
7 111, 238, 239
8 108, 253, 262, 271
24. begin nov. 1948 109, 123, 124, 188, 308, 309, 310, 315, 316
6 196
7 226, 227, 228, 229
8 227, 247, 296
15. dec. 1947 1 134
2 102, 116, 203
3 91
4 83, 104, 250
5 260, 261
16. jan. - febr. 1948 1 134, 135
2 100, 176
3 92
4 84, 103, 116
5 130, 230, 260
17. maart - april 1948 1 136
2 251, 266
3 92
4 84, 117, 205
5 260
6 197
7
8 179
18. mei-48 1 137
2 105, 118, 119, 180, 204
3 93
4 84, 117, 297
5 260
7 231
8 207
19. jun-48 1 137, 138
2 106, 116, 183
25. 1949/'50 300, 301, 303, 304, 313, 315, 318, 321, 322, 323, 326, 327, 328, 329
I 1 1, 82, 83
2 56
3 13, 20, 58, 144, 189, 223, 278, 314
4 18, 20, 29, 34, 95, 96, 125, 140, 141, 190, 199, 210, 240
5 332, 333
6 126, 127, 151
7 86, 208, 209
8 45
9 48, 254, 302, 305
II 3, 4, 5, 45, 58, 120, 124, 128, 130, 145, 155, 169, 172, 173, 262, 267, 283, 291, 314, 317, 323
III 52, 53, 59, 274, 275, 287, 298, 301, 306, 311, 317, 324, 336, 337
IV 206, 299, 319, 325
Beschrijving van de series en archiefbestanddelen
- ALGEMEEN
  - Biografische gegevens, 1
    - Stukken houdende biografische gegevens over Van Mook., 1946 - 1951; 1; 1 omslag
- BIJZONDER
  - MINISTER VAN KOLONIËN EN LUITENANT GOUVERNEUR-GENERAAL 1942 - 1945, A.
    - Algemeen, 1
      - Briefwisseling., 1942 tot en met september 1945; 2; 1 omslag
    - Staatkundige hervorming van het Koninkrijk, 2
      - Nota's betreffende de staatkundige hervorming van het Koninkrijk, met concepten en bijlagen., November 1941 - september 1942; 3; 1 omslag
      - Stukken betreffende de radiorede van Koningin Wilhelmina van 6 december 1942 over de staatkundige hervorming van het Koninkrijk: concepten, eigenhandig commentaar van Koningin Wilhelmina, perscommuniqué's e.d., 1942 - 1942; 4; 1 omslag
        Niet raadpleegbaar
      - Telegrammen van H.V. Quispel voor Ch.O. van der Plas houdende de tekst van de redevoering van minister van Koloniën prof. Dr. J.H.A. Logemann op 17 juli 1945 inzake het Nederlandse voornemen tot wijziging van de staatkundige verhouding tot Indonesië. Met bijlage., 5; 1 omslag
    - Voorbereiding van het herstel van het Nederlands gezag in Indonesië., 3
      - Nota van N.N. betreffende het gedrag van de Nederlanders in ballingschap., (1943); 6; 1 stuk
      - Nota van Ch.O. van der Plas betreffende de stakingen onder het Indonescish personeel van de K.P.M. en hun internering in Australië., 30 januari 1943; 7; 1 stuk
      - Nota's van Ch.O. van der Plas en N.N. betreffende het voeren van tegenpropaganda tegen de Japanse propaganda in Nederlands-Indië. In het Nederlands en in het Engels., 15 april 1943 en z.d; 8; 3 stukken
      - Tekst van een anonieme verklaring uitgegeven te Kremboong houdende een oproep tot samenwerking met Japan als dit de ontwikkeling van Java ten goede komt., 21 juni 1943; 9; 1 stuk
      - Stukken betreffende een boodschap van Koningin Wilhelmina aan de deelnemers aan de Bestuurscursus voor Nederlands-Indië in Australië, opgesteld door minister van Koloniën Van Mook., Juli 1943; 10; 3 stukken
      - Eigenhandig geschreven notitie van Koningin Wilhelmina voor Van Mook inzake het standpunt van Churchill betreffende de samenwerking van de Geallieerden met Nederland in de strijd tegen Japan. Met doorslag van de antwoordbrief van Van Mook., Augustus 1943; 11; 2 stukken
      - Koninklijke Besluiten D 65 en D 66 van 23 december 1943 inzake het herstel van het algemeen bestuur in Nederlands-Indië. Afschriften. Met bijlagen: Stukken betreffende de totstandkoming en publicatie van deze Besluiten., April 1943 - september 1944; 12; 1 omslag
      - Stukken betreffende de plannen voor de inrichting van de Nederlands-Indische regering bij de terugkeer naar Nederlands- Indië., 1944; 13; 1 omslag
      - Memo van Van Mook betreffende de te volgen beleidslijn ten opzichte van de bezette delen van Nederlands- Indië, gebruikt bij overleg met de Engelsen., Oktober 1944; 14; 1 stuk
      - Rapport van een anonieme berichtgever uit Zuid-Bandoeng inzake de situatie te plaatse., 4 maart 1945; 15; 1 stuk
      - Briefwisseling betreffende de beschikbaarstelling van P.A. Kerstens aan de Nederlandse regering te Londen ter behartiging van de personeelsvoorziening voor en de voorlichting over Nederlands- Indië., April - Mei 1945; 16; 1 omslag
      - Memorandum van de Indonesian Association of San Francisco voor de United Nations Conference on International Organization houdende een oproep tot het vaststellen van een datum voor het onafhankelijk worden van Indonesië., 11 mei 1945; 17; 1 stuk
      - Nota van N.N. betreffende de toestand in bevrijd Nieuw-Guinea en het beleid bij de verdere bevrijding van Nederlands- Indië., Concept (1945); 18; 1 stuk
      - Nota van kolonel S.H. Spoor aangaande het militair gezag bij de terugkeer naar Nederlands- Indië. Met aantekening van Van Mook., Mei - Augustus 1945; 19; 1 stuk
      - Stukken betreffende de verhouding tussen opperbevel en landvoogdij in Nederlands- Indië., Juni 1943 - september 1945; 20; 1 omslag
      - Stukken houdende richtlijnen voor het gedrag van de Japanners en de bevolking van Nederlands- Indië na de capitulatie van Japan. In het Nederlands en in het Engels., 12 augustus 1945 en z.d; 21; 3 stukken
      - Nota van N.N. betreffende de opvang van bevrijde burgerlijke en militaire gevangenen. Met begeleidbrief. In het Engels., Augustus 1945; 22; 2 stukken
      - Open brief van Van Mook aan de Nederlandse en Indonesische bevolking van Nederlands- Indië houdende een oproep tot het scheppen van een goede verstandhouding. Doorslag., 11 - 14 augustus 1945; 23; 1 stuk
      - Schets van een proclamatie van Koningin Wilhelmina gericht tot de bevolking van Nederlands- Indië., (augustus - 1945); 24; 1 stuk
    - Militaire aangelegenheden, 4
      - Rapport van de Commissie IIa voor Reconstructieproblemen, betreffende de wapenstilstandsvoorwaarden op te leggen aan Japan. Met begeleidbrief aan minister-president P.S. Gerbrandy. Afschriften., Oktober 1942; 25; 2 stukken
      - Nota's van ir. C.J. Warners inzake het tot stand brengen van een radioverbindingsdienst met Nederlands- Indië., April 1942 - augustus 1944; 26; 1 omslag
      - Nota van de minister van Marine J. Th. Furstner inzake het inzetten van Nederlandse strijdkrachten onder Geallieerd opperbevel., April 1943; 27; 1 stuk
      - Nota's van Ch.O. van der Plas en N.N. inzake de militaire situatie in de strijd tegen Japan en de voor Nederland meest wenselijke strategie., 1943 - november 1944; 28; 2 stukken
      - Stukken betreffende de werving, het vervoer en de training van troepen en NICA-personeel voor Nederlands- Indië., Juni 1943 - augustus 1945; 29; 1 omslag
      - Stukken betreffende de instelling van een vrouwenkorps bij het KNIL., December 1944 - augustus 1945; 30; 1 omslag
      - Stukken betreffende het Amerikaanse standpunt ten aanzien van het militaire belang van het herstel van de installaties voor oliewinning te Tarakan. Fotocopieën., Juli 1944 - mei 1945; 31; 1 omslag
      - Memorandum van N.N. betreffende een gesprek met generaal MacArthur op 20 april 1945 inzake diens standpunt ten aanzien van de te volgen strategie in Zuid-Oost Azië., 24 april 1945; 32; 1 stuk
        Het memorandum is mogelijk van Van Mook.
      - Stukken betreffende de wijsziging van de Amerikaanse (SWPA) en Britse (SEAC) commandogebieden in Zuid-Oost Azië en de gevolgen daarvan voor de bevrijding van Nederlands- Indië., Juni 1944 - augustus 1945; 33; 1 omslag
      - Stukken betreffende de algemene overgave der Japanse troepen, uitgereikt door de General Headquarters United States Army Forces Pacific aan de Geallieerde vertegenwoordigers bij de ceremonie van overgave. In het Engels., September 1945; 34; 1 omslag
    - Financieel-economische aangelegenheden, 5
      - Nota van N.N. inzake de economische reconstructie in Nederlands- Indië met betrekking tot de grote Westerse bedrijven. Met begeleidbrief., 1 december 1943; 35; 2 stukken
      - Notities van Van Mook ontleend aan het rapport van de Commissie voor Staatkundige hervormingen (Commissie Visman) betreffende econimische onderwerpen., (1944); 36; 1 omslag
      - Stukken betreffende financiële transacties tussen Nederland en de Verenigde Staten., Februari - oktober 1944; 37; 3 stukken
      - Nota van Van Mook voor minister van Koloniën J.I.J.M. Schmutzer inzake de financiële en monetaire positie van Suriname. Doorslag. Met bijlage., Maart 1945; 38; 2 stukken
    - Voorlichting over Nederlands- Indië, 6
      - Verslag van een persoonferentie gegeven door Van Mook te Sydney. In het Engels., 20 maart 1944; 39; 1 stuk
      - Nota van de minister van Koloniën voor de minister van Algemene Oorlogvoering inzake de voortzetting van de officiële voorlichtingsdienst in het buitenland na de oorlog., 23 augustus 1944; 40; 1 stuk
      - Stukken betreffende de opdracht van de Nederlands-Indische regering aan Joris Ivens voor het maken van educatieve films over Nederlands- Indië. In het Engels., Januari - Juni 1945; 41; 1 omslag
      - Nota van N.A.C. Slotemaker de Bruïne, directeur van ANETA, over de geschiedenis en de toekomst van dat persbureau., 8 mei 1945; 42; 1 stuk
      - Memorandum van de Nederlands-Indische Regerings Voorlichtingsdienst voor de Lt. G.G. inzake de reorganiesatie van de film-unit., 5 juli 1945; 43; 1 stuk
      - Tekst van een verklaring van Van Mook voor twee Australische bladen inzake de viendschapsbanden tussen Nederlands- Indië en Australië. Met doorslag van de begeleidbrief., 21 juli 1945; 44; 2 stukken
    - Redevoeringen, verklaringen en artikelen van Van Mook, 7
      Zie ook inventarisnummers 63 en 75 (Documentatie).
      - Concepten van nota's en redevoeringen van Van Mook, met aantekeningen., (1942 - 1945); 45; 1 omslag
      - Concepten en teksten van redevoeringen van Van Mook als minister van Koloniën. In het Nederlands en in het Engels., Juli 1942 - oktober 1944; 46; 1 omslag
      - Exemplaar van De Vliegende Hollander nummer 16, 8 december 1943, waarin een artikel van Van Mook over de conferentie van Churchill, Roosevelt en Tsjang Kai Shek te Cairo. Met concept van het artikel., 47; 2 stukken
      - Teksten en concepten van redevoeringen van Van Mook gericht tot de bevolking van Nederlands- Indië., Maart 1944 - augustus 1945; 48; 1 omslag
      - Beschouwing van Van Mook ter nagedachtenis van Raden Loekman Djajadiningrat, opgenomen in ANEP-ANETA bullitin vol. 13, nr. 20., 24 juli 1944; 49; 1 stuk
      - Concept van een oudejaarsboodschap van Van Mook gericht tot de Nederlanders in Camp Columbia, Australië., 28 december 1944; 50; 1 stuk
      - Teksten van redevoeringen van Van Mook, gehouden op de United Nations Conference on International Organization te San Francisco. In het Engels., Mei 1945; 51; 1 omslag
    - Benoeming en ontslag, 8
      - Koninklik Besluit van 21 mei 1942 nummer 1 inzake zijn ontslag als lt. G.G. Afschrift., 1941; 52; 1 stuk
      - Stukken betreffende zijn ontslag als minister van Koloniën., September 1944 - februari 1945; 53; 1 omslag
      - Memo en nota's van Van Mook en N.N. betreffende zijn benoeming en herbenoeming tot Lt. G.G. Doorslagen., januari 1946; 54; 2 stukken
    - Verantwoording van zijn beleid, 9
      - "Het Opperbestuur der Overzeesche Gebiedsdelen", tekst van het hoofdstuk van Van Mook uit het Algemeen Verslag van de werkzaamheden der verschillende ministeries in Londen. Doorslag., September 1944; 55; 1 stuk
      - Verslag van het verhoor van Van Mook door de Parlementaire Enquêtecommissie Regeringsbeleid 1940 - 1945. 1951. Met bijlagen: Afschriften van twee persoonlijke brieven gewisseld tussen G.G. Jhr. Mr. A.W.L. Tjarda van Starkenborgh Stachouwer en minister van Overzeese Gebiedsdelen prof. Dr. J.H.A. Logemann over het te voeren staatkundig beleid ten aanzien van Indonesië., Oktober 1945; 56; 1 omslag
    - Documentatie, 10
      - Stukken betreffende Nederlands-Indië., 57-63
        - Brief van N.N. aan de heer Wolterson houdende een overzicht van de geschiedenis van Java. Afschrift. Februari 1942, 57; 1 stuk
        - Nota's aangaande de koloniale politiek en de ontwikkeling van Indonesië voor de Tweede Wereldoorlog. In het Nederlands en in het Engels. Z.d, 58; 1 omslag
          sommige nota's zijn onvolledig.
        - "Japan en Nederlands-Indië. De diplomatieke aanraking en de periode der bezetting", beschouwing door dr. K.N. Z.d, 59; 1 stuk
        - Artikelen door Amry J. Vandenbosch, Jan O. Broek en Audrey G. Menefee betreffende de geschiedenis van Nederlands-Indië, de Japanse bezetting en de Nederlandse plannen tot staatkundige hervorming, uitgegeven door het Netherlands Information Bureau te New York. In het Engels. 1943 - 1944, 60; 3 deeltjes
        - "Wettelijke regelingen betreffende het Staatsbestel van Nederlands-Indië, 1942 - 1944", brochure uitgegeven door de Nederlandse regering te Londen. Maart 1945, 61; 1 deeltje
        - Brochures uitgegeven door het Netherlands Information Bureau te New York, houdende de teksten van verklaringen van Koningin Wilhelmina en de Nederlandse regering inzake de staatkundige hervorming van het Koninkrijk. Met commentaar uit de Nederlandse en Amerikaanse pers. 1945, 62; 2 deeltjes
        - Krantenknipsels van artikelen van Van Mook en anderen, betreffende hemzelf en Nederlands-Indië. 1940 - 1945, 63; 1 omslag
      - Stukken betreffende economische aangelegenheden, 64-69
        - Stukken betreffende de Research Conference in International Agencies for Economic Reconstuction, gehouden te Londen op 16 en 17 oktober 1942, en de International Private Conference van het War-time Reasearch Committee and Social Reconstruction Survey, gehouden te Oxford op 18 en 19 april 1942. April - oktober 1942, 64; 1 omslag
        - "The role of international commodity regulation in international economic policy", nota van Mrs. E. Denhardt over de beheersing van de internationale grondstoffenmakt, met aantekeningen van Van Mook. 18 juni 1942, 65; 1 stuk
        - "Toward Economic Democracy in the Netherlands Indies", brochure door G.H.C. Hart voor de 8e Conferentie van het Institute of Pacific Relations. Met bijlage: overdruk van een artikel van Hart voor het blad Pacific Affairs. December 1942 - maart 1943, 66; 1 deeltje en 1 katern
        - "De Overheid en het Particuliere Bedrijfsleven", lezing door N.N. gehouden voor de Nederlandse Kring. 11 januari 1943, 67; 1 stuk
        - "Gold, Trade and Bread. Reality behind international exchanges. From Agriculture to Industry", artikel van Walter Elliot, M.P., verschenen in The Times van 20 april 1943. 1941, 68; 1 omslag
        - "Statistical Pocket Book of Indonesia 1941", uitgave van het Centraal Bureau voor de Statistiek van het Departement van Economische Zaken te Batavia. februari 1947, 69; 1 deeltje